臺北高等行政法院判決
　　　　　　　　　　　　　　　　　　 96年度訴字第01098號
　　　　　　　　　　　　　　　.
原　　　告　業昌營造股份有限公司
代　表　人　甲○○（董事長）
訴訟代理人　楊文英（會計師）
被　　　告　財政部臺北市國稅局
代　表　人　凌忠嫄（局長）
訴訟代理人　丁○○
上列當事人間因營業稅事件，原告不服財政部中華民國96年1 月
26日台財訴字第09500584730 號（案號：00000000）訴願決定，
提起行政訴訟。本院判決如下：
    主  文
原告之訴駁回。
訴訟費用由原告負擔。
    事  實
壹、事實概要：
    原告於民國（下同）92年1 月至2 月間無進貨事實，卻取得
    虛設行號福成科技有限公司（以下簡稱福成公司）開立之統
    一發票17紙，銷售額合計新臺幣（下同）15,210,000元（未
    含稅），作為進項憑證申報扣抵銷項稅額，案經被告查獲，
    核定補徵營業稅額760,500 元，並依加值型及非加值型營業
    稅法（以下簡稱營業稅法）第51條第5 款規定，按所漏稅額
    760,500 元處7 倍之罰鍰計5,323,500 元。原告不服，申請
    復查，未獲變更，訴經財政部95年7 月10日台財訴字第0950
    0272920 號訴願決定，將原處分（復查決定）撤銷，著由被
    告另為處分，經被告以95年9 月19日財北國稅法字第095023
    0213號重核復查決定（下稱原處分）予以維持，原告仍不服
    ，提起訴願，復遭財政部決定駁回，遂向本院提起行政訴訟
    。
貳、兩造聲明：
一、原告聲明：求為判決
(一)、訴願決定及原處分均撤銷。
(二)、訴訟費用由被告負擔。
二、被告聲明：求為判決如主文所示。
參、兩造之爭點：
一、原告主張之理由：
(一)、本件縱福成公司係一虛設行號公司，僅能證明原告因失查而
    未能取得實際交易對象之進項憑證，實不能據以認定原告無
    進貨事實。有關福成公司領取工程款時，均蓋有公司大小章
    ，其中小章部分即為公司負責人章，故被告處分理由陳述未
    有自然人簽章實與事實不符；另原告與廠商間之付款約定本
    就同意可蓋廠商之公司大小章，但所有領款章均需蓋有存底
    樣本於原告公司，故原告對於收款人之身分及權限實有相關
    之認證規定，原告於被告重新查核時亦有提供相關之銀行帳
    戶資金流程供核，資金流程均有記錄原告自銀行提領現金之
    事實，被告稱未提供資金流程供核，與事實不符。原告與福
    成公司訂有相關工程小包契約書，雖然福成公司所開立之發
    票內容並未列有相關施工數量，但小包契約書中皆訂有相關
    工程之施工數量，且所有施工範圍及方法均依原業主之施工
    要求為之，另營造工程實務上，因大部份小包工程公司本就
    屬教育程度不高之工人階層，故與其所定之契約書一般本僅
    就相關之工程項目、數量及金額予以約定之簡單契約書，至
    於其他施工細項則依施工工程圖為準，此為本行業之慣例，
    但被告以高標準之工程契約規範要求，實為不瞭解實務。原
    告業已於相關復查及訴願書中提供相關工程承攬契約書、請
    款發票、付款簽收收據及相片圖樣等，已資證明該外包工程
    確已投入。
(二)、依財政部95年7 月10日台財訴字第0950027920號第1 次訴願
    決定書所述：「訴願人倘有承攬『近江醫院精神專科醫院暨
    護理之家新建工程』，其所取得福成公司所開立之系爭統一
    發票，是否均屬無進貨事實而取得進項憑證，抑或係屬進貨
    時取得非交易對象所開立之統一發票，亦有再行斟酌之餘地
    。」財政部既已於第1 次訴願決定時要求被告應予以斟酌原
    告所取得之發票究屬無進貨事實，抑或屬取得非交易對象之
    發票，惟被告於再次查核後，並無法提出新證據證明原告無
    進貨事實，即予以查定屬無進貨事實，然財政部於第2 次訴
    願決定時，竟予以認定被告之查定有理，予以駁回原告之訴
    願申請，原告以為財政部作出與第1 次迴然不同之訴願決定
    ，實有未洽。且本案原處分及復查決定一再以93年8 月16日
    財北國稅法字第0930023269號刑事案件移送書、專案申請調
    檔統一發票查核名冊、營業稅年度資料查詢逐筆發票明細及
    財北國稅法字第0930260088號減輕裁罰倍數輔導函等附案作
    為佐證資料，而認定原告虛報進項違章成立，實難讓人心服
    。
(三)、有關乙○○就「近江醫院精神專科醫院暨護理之家新建工程
    」案件與原告係為合作關係，即乙○○取得該工程，再交由
    原告與該業主簽約，並由乙○○負責該工程所有工程原材料
    及外包採購付款事宜，原告則負責工程監造與管理，雙方言
    明待該工程完工後再結算損益，並將盈餘之半數以獎金之方
    式給付與乙○○，且乙○○於公司職務上掛名為該工地主任
    。原告支付貨款時，係將款項交付乙○○後，再由其視供應
    廠商之要求，以現金或匯款等方式轉付，為確保原告工程款
    項，乙○○曾簽發本票8 張予原告作為保證，合計金額68,2
    72,295元。
(四)、綜上論述，被告所列舉皆是以臆測及不符經驗法則等理由予
    以認定原告無相關進貨事實，並無具體事證證明原告與福成
    公司之相關工程確無施工及進貨之事實。反觀，原告除能提
    示相關之書面證據做為證明外，更已提出相關之工程相片圖
    樣做為施工與進貨之事實證據，故被告認定取得福成公司之
    相關工程發票屬無進貨事實，實無積極事證，本案有關被告
    對原告之補徵營業稅處分實有未洽。且按財政部95年5 月23
    日台財稅字第09504535500 號、83年7 月9 日台財稅字第83
    1601371 號函釋意旨，本案之罰鍰處分亦有未洽。況原告他
    案之被告重審復查決定依修正稅務違章案件裁罰金額或倍數
    參考表規定，係按所漏稅額處5 倍罰鍰，同屬涉嫌取得虛設
    行號統一發票之本案竟按所漏稅額處7 倍罰鍰，足證被告違
    法濫課，罔顧納稅人權益。
二、被告主張之理由：
(一)、被告93年8 月16日財北國稅法字第0930233269號刑事案件移
    送書載明：黃福成係臺北市松山區○○○路222 巷6 弄5 號
    1 樓福成公司之登記負責人，該公司於92年1 月至4 月間無
    實際進貨，卻取得涉嫌虛設行號中彥有限公司（以下簡稱中
    彥公司）等營業人開立之鉅額不實發票，計307,922,131 元
    ；另於同年1 月至6 月間無實際銷貨，虛開不實統一發票計
    216 紙，金額計502,581,601 元，交付廣潔企業有限公司等
    營業人充當進項憑證使用，向稅捐稽徵機關虛偽申報進項金
    額及稅額，足證福成公司為無進虛銷循環開立統一發票及以
    對開發票沖抵進、銷項帳互抵之虛設行號。該公司已申報之
    進項稅額憑證，除100%來自其他虛設行號外，又虛填進項金
    額183,729,210 元，足證該公司並未按其應納稅額繳納營業
    稅。上開情事經移送臺灣臺北地方法院（以下簡稱臺北地院
    ）檢察署偵辦，臺北地院檢察署檢察官以94年度偵緝字第13
    17號及94年度偵字第22467 號起訴書向臺北地院提起公訴，
    並經臺北地院95年度重訴緝字第10號及95年度重訴字第52號
    判決處有期徒刑在案，又福成公司取得涉嫌虛設行號中彥公
    司開立之鉅額不實發票部分，中彥公司負責人孫廣誠亦經臺
    北地院95年度重訴字第52號判決處有期徒刑在案，足認福成
    公司核屬係以出售統一發票牟取不法利益，而以開立統一發
    票幫助他人逃漏稅捐之虛設行號，既無實際交易或買賣行為
    ，故原告自無向其進貨之可能。依財政部95年5 月23日台財
    稅字第09504535500 號函釋審酌，原告確無向福成公司進貨
    ，其承攬「近江醫院精神專科醫院暨護理之家新建工程」所
    取得不得扣抵進項憑證申報扣抵銷項稅額，已構成虛報進項
    稅額，原核定補徵營業稅額760,500 元並無不合。
(二)、至原告主張業已提供相關工程承攬契約書、請款發票、付款
    簽收收據及福成公司相關施工明細之相片圖樣等，已資證明
    該外包工程確實有施工及進貨乙節，本案系爭承包工程金額
    鉅大，於被告進行查核時工程尚未完工，原告僅提供工程明
    細帳參考，未能提示該工程詳細施工報表及進耗存明細表供
    核，又原告與福成公司訂立之「協力廠商工程概估承攬單」
    僅簡單3 紙，既無承包細節，且發票品名記載為「板模、鋼
    筋、泥作工程乙式」，無具體數量可供勾稽，致無法證明確
    有此筆交易事實之存在；原告92年取得福成公司不實發票期
    間，營利事業所得稅結算申報毛利率為3.35% ，遠低於同年
    度營利事業各業同業利潤標準毛利率20% ，若剔除92年度同
    時取得另案虛設行號至昕實業有限公司不實統一發票22,390
    ,000元及本案取得不實統一發票15,210,000元後毛利率亦僅
    9.54% ，仍遠低於同業利潤標準，自難認定其取得福成公司
    所開立之發票係原告有進貨之真實，無進貨事實足堪認定；
    另有關付款資金方面，原告主張進項貨款均以現金交付予原
    告派駐該工地之工程主管乙○○，並由蔡君給付現金予福成
    公司，惟原告及福成公司92年度並未僱用蔡君，有綜合所得
    稅BAN 給付清單可稽，又付款簽收收據只蓋福成公司大小章
    ，無自然人簽章，案關金額高達15,210,000元，皆以現金支
    付，既選擇以現金支付，尤應對收款人之身分及權限詳加查
    證，否則無從確保其有清償之事實，然原告提供查核之付款
    簽收收據，除蓋有福成公司大小章外，並無足以表徵代表福
    成公司人員之署名以為憑據，其現金支付單筆雖未達100 萬
    元，然均在80萬以上，甚或有近100 萬元，金額非微，縱非
    屬商業會計法規定應使用票據為支付工具範疇，原告仍應提
    出資金流向，以證明確有支付進貨貨款予福成公司之事實，
    惟原告未提出，難以證明原告確實有支付進貨貨款予福成公
    司之事實益資明確。
(三)、又依臺北地院刑事判決（95年重訴緝字第10號），福成公司
    負責人黃福成因案處有期徒刑1 年，涉案期間其取得進項來
    自其他虛設行號之比率100%，及虛填進項金額183,729,210
    元，足證該公司係以出售統一發票牟取不法利益，而以開立
    統一發票幫助他人逃漏稅之虛設行號，既無實際交易或買賣
    行為，故原告自無向其進貨之可能。原告承攬「近江醫院精
    神專科醫院暨護理之家新建工程」，實際承攬工程款計227,
    016,494 元（含稅），除本件取得福成公司進貨憑證金額計
    15,970,500元，另其他工程依相同方式取得涉嫌虛設行號至
    昕實業有限公司開立之進項憑證金額為23,509,500元、祿澤
    有限公司開立進項憑證金額為12,289,725元，合計取得上述
    3 家開立的進項憑證金額51,778,725元，佔承攬工程款為22
    .81%，有違一般經驗法則，且原告92年營利事業所得稅結算
    申報毛利率為3.35% ，遠低於同年度營利事業同業利潤標準
    毛利率20% ，似有虛增成本之嫌。
(四)、原告取得福成公司所開立之17紙統一發票品名為「模板工程
    、鋼筋工程、泥作工程」，從實務而言，上揭工程均屬勞力
    密集業務，又92年度福成公司綜合所得稅給付清單顯示並無
    僱用員工資料，何以承包上揭工程；再原告主張以現金支付
    工程款予乙○○，蔡君於96年10月23日在法庭上之證詞，並
    未提示付款去路，且蔡君稱泥作工程是由其發包給久臻工程
    公司承作，而本案卻是取得福成公司之進項發票，另蔡君稱
    模板工程、鋼筋工程是由鍾莉麟原來班底發包，也是取得福
    成公司之進項發票，可見原告取得系爭進項憑證是無進貨事
    實，洵屬有據。
(五)、綜上所述，原處分就原告取得虛設行號開立之統一發票作為
    進項憑證申報扣抵銷項稅額，原告應補徵稅額760,500 元，
    揆諸營業稅法第15條及同法施行細則第52條第1 項規定，尚
    無不合。本件原告於92年1 月至2 月間無進貨事實，卻取得
    涉嫌虛設行號福成公司虛開之統一發票17紙，銷售額合計15
    ,210,000元，作為進項憑證申報扣抵銷項稅額之違章事實，
    業如前述，且原告未補繳所補徵之營業稅，亦無書立承認違
    章說明書，無稅務違章案件減免處罰倍數之適用。故被告乃
    依法核定原告應補徵營業稅760,500 元外，並按所漏稅額處
    7 倍罰鍰計5,323,500 元，並無違誤。
    理  由
甲、程序方面：
    本件行政訴訟起訴後，被告原代表人由許虞哲變更為凌忠嫄
    ，有行政院96年8 月3 日院授人力字第09600256721 號令影
    本在卷可憑，茲據繼任者於96年9 月11日具狀聲明承受訴訟
    ，核無不合，應予准許。
乙、實體方面：
一、本件應適用之法規：
(一)、按「營業人當期銷項稅額，扣減進項稅額後之餘額，為當期
    應納或溢付營業稅額。」、「進項稅額，指營業人購買貨物
    或勞務時，依規定支付之營業稅額。」、「營業人左列進項
    稅額，不得扣抵銷項稅額：一、購進之貨物或勞務未依規定
    取得並保存第三十三條所列之憑證者。」、「營業人以進項
    稅額扣抵銷項稅額者，應具有載明其名稱、地址及統一編號
    之左列憑證：一、購買貨物或勞務時，所取得載有營業稅額
    之統一發票。」、「納稅義務人，有左列情形之一者，除追
    繳稅款外，按所漏稅額處一倍至十倍罰鍰，並得停止其營業
    ：．．．五、虛報進項稅額者。」營業稅法第15條第1 、3
    項、第19條第1 項第1 款、第33條第1 款及第51條第5 款分
    別定有明文。又「本法第五十一條第五款所定虛報進項稅額
    ，包括依本法規定不得扣抵之進項稅額，無進貨事實及偽造
    憑證之進項稅額而申報退抵稅額者。」同法施行細則第52條
    第1 項著有規定。核該施行細則規定，內容符合立法意旨，
    且未逾越母法規定之範圍，本院自得適用。
(二)、次按「．．．對於營業人取得非實際交易對象所開立之統一
    發票作為進項憑證申報扣抵銷項稅額之案件，應視情節，分
    別依左列原則處理：(一)取得虛設行號發票申報扣抵之案件：
    1 、無進貨事實者：以虛設行號發票申報扣抵，係屬虛報進
    項稅額，並逃漏稅款，該虛報進項之營業人除應依刑法行使
    偽造文書罪及稅捐稽徵法第41條之規定論處外，並應依營業
    稅法第51條第5 款規定補稅並處罰。2.有進貨事實者：．．
    ．」、「一、稽徵機關查核營業人取得涉嫌虛設行號涉案期
    間開立之統一發票申報扣抵銷項稅額案件，仍應就交易雙方
    之進、銷貨情形覈實查核，不得逕按本部83年7 月9 日台財
    稅第000000000 號函辦理，如無法查明營業人確無向其進貨
    ，且該涉嫌虛設行號已依規定按期申報進、銷項資料，並按
    其應納稅額繳納者，應免予補稅處罰。二、本令發布日前之
    未確定案件，稽徵機關應儘速再予查核，依上開規定辦理。
    」分別經財政部83年7 月9 日台財稅第000000000 號、95年
    5 月23日台財稅字第09504535500 號函釋示在案，該函釋乃
    財政部基於中央主管機關職權，釋示營業人取得虛設行號之
    發票作為進項憑證申報扣抵之處罰原則，並未牴觸營業稅法
    之規定，且符司法院釋字第337 號解釋所揭示「以納稅義務
    人有虛報進項稅額，並因而逃漏稅款者，始得據以追繳稅款
    及處罰」之意旨，所屬稅捐稽徵機關辦理相關案件自得援用
    。
二、本件原告於92年1 月至2 月間取得福成公司開立之統一發票
    17紙，銷售額合計15,210,000元（未含稅），作為進項憑證
    申報扣抵銷項稅額，案經被告查獲福成公司為虛設行號，而
    認原告無進貨事實，卻取得該虛設行號所開立之上揭統一發
    票申報扣抵銷項稅額，核定補徵營業稅額760,500 元，並依
    營業稅法第51條第5 款規定，按所漏稅額760,500 元處7 倍
    之罰鍰計5,323,500 元。原告不服，迭經復查、訴願程序，
    均未獲變更等事實，有被告處分書（編號：A1Ｚ00000000000
    ）、原告提示之協力廠商工程概估承攬單、概估單、案別科
    目明細表、營業稅年度資料查詢逐筆發票明細、被告財北國
    稅法字第0930260088號減輕裁罰倍數輔導函、被告93年8 月
    16日財北國稅法字第0930233269號刑事案件移送書、財政部
    財稅資料中心列印產出之專案申請調檔統一發票查核清單及
    名冊、臺北地院95年度重訴緝字第10號及95年度重訴字第52
    號判決書、福成公司涉嫌虛設行號相關資料分析表、福成公
    司92年度綜合所得稅BAN 給付清單、如事實概要所述之復查
    決定書等件影本附卷可稽（見原處分卷第1 、4-21、24-45
    頁；本院卷第26-30 、193-203 頁），且為兩造所不爭，洵
    堪認定。
三、原告循序提起本件行政訴訟，主張：其與福成公司之交易，
    業提供相關工程承攬契約書、請款發票、付款簽收收據、相
    片圖樣及之銀行帳戶現金提領供被告查核，已足證明該外包
    工程確已投入，被告無具體事證證明原告與福成公司之相關
    工程確無施工及進貨之事實，徒以臆測及不符經驗法則等理
    由認原告無相關進貨事實，實有未洽。且縱福成公司係一虛
    設行號公司，亦僅能證明原告因失查而未能取得實際交易對
    象之進項憑證，實不能據以認定原告無進貨事實；被告無法
    提出證據證明原告無進貨事實，即予以查定屬無進貨事實，
    乃與事實不符；所為罰鍰處分，亦有違財政部95年5 月23日
    台財稅字第09504535500 號、83年7 月9 日台財稅字第8316
    01371 號函釋意旨。況原告他案之被告重審復查決定依修正
    稅務違章案件裁罰金額或倍數參考表規定，係按所漏稅額處
    5 倍罰鍰，同屬涉嫌取得虛設行號統一發票之本案竟按所漏
    稅額處7 倍罰鍰，足證被告違法云云。
四、本院之判斷：
(一)、按「行政法院於撤銷訴訟應依職權調查證據。」行政訴訟法
    第133 條前段定有明文，此係因撤銷訴訟之當事人，分別為
    公權力主體之政府機關及人民，兩造間存在不對等之權力關
    係，且政府機關之行政行為恆具專門性、複雜性或科技性，
    難為人民所瞭解，且每涉公務機密，人民取得相關資料常屬
    不易，為免人民因無從舉證而負擔不利之效果，而有上述規
    定；是於撤銷訴訟，證據之提出非當事人之責任，法院依職
    權調查得代當事人提出，當事人固無所謂主觀之舉證責任。
    然職權調查證據有其限度，仍不免有要件不明之情形，故當
    事人仍有客觀之舉證責任，民事訴訟法第277 條規定：「當
    事人主張有利於己之事實者，就其事實有舉證之責任。」，
    於上述範圍依行政訴訟法第136 條之規定，仍為撤銷訴訟所
    準用。而就課稅處分之要件事實而言，基於依法行政原則，
    為權利發生事實者，如營業稅有關銷售額計算基礎之銷項收
    入，依上開規定，雖應由稅捐稽徵機關負舉證責任；惟進項
    稅額則因在計算營業人實際應納稅額時，列為計算之減項，
    屬於權利發生後之消滅事由，故有關進項稅額存在之事實，
    不論從上述證據掌控或利益歸屬之觀點，均應由主張扣抵之
    納稅義務人即原告負擔證明責任，故原告進貨之事實倘有不
    明，自應由原告負舉證之責。
(二)、原告主張其有與福成公司交易之事實，固據提出工程合約、
    協力廠商工程概估承攬單、世華聯合商業銀行匯款用紙、彰
    化銀行匯款回條聯、付款簽收憑單、相片圖樣等件影本，並
    聲請傳訊證人乙○○、丙○○為證；依上開工程合約及承攬
    單形式上固記載原告於91年8 月29日與近江國際事業股份有
    限公司（以下簡稱近江公司），就近江精神專科醫院暨護理
    之家新建工程簽訂工程合約，且於92年1 月1 日復就該工程
    之模板、鋼筋、泥作工程交由福成公司承攬（見本院卷第15
    0-176 頁）。然查：
１、上開護理之家工程實際上係由訴外人乙○○負責興建，因其
    無營業牌照，而於承包工程後由原告出名與業主訂約乙節，
    業據原告自承：「乙○○取得該工程，再交由原告與該業主
    簽約，並由乙○○負責該工程所有工程原材料及外包採購付
    款事宜…」等語在卷（見本院卷第127 頁補充理由狀），並
    經證人乙○○及證人丙○○即當時原告經理到庭證述：「我
    與原告只有合作近江這個工程，其他沒有，因為我沒有營業
    牌照，而原告公司有營業牌照，所以才會合作，現場的施工
    都是我在處理，全部由我處理，所以業昌只是借牌給我，近
    江的工程實質上都是我承包的……」、「（近江工程是何人
    在做？）工地都是由乙○○處理，施工也是由乙○○，有關
    發包都是乙○○處理，所以我不清楚。…我們是合作這個工
    程而已，我們把領到錢，都匯到乙○○的帳戶，到最後都虧
    錢了，這個工程是乙○○接的，我們公司沒有派人到工地，
    我們是合作，所以都由乙○○去發落。」等情無誤（見本院
    卷第212-214 頁）。
２、次查，依證人乙○○復證稱：「…福成這家公司不是我發包
    的，因為近江醫院的工程是在世華銀行作建築融資，貸款6
    億5 千萬，業主必須要有業昌的發票，銀行才會依照工程進
    度撥放建築融資，所以鍾莉麟必須要有發票開給原告，原告
    才會有發票開給銀行，銀行才會如期撥放工程款。」、「（
    近江工程有無交由福成作模板、鋼筋、泥作工程？）模板跟
    鋼筋是鍾莉麟原來的班底發包的，而泥作工程是我發包的，
    是我發包給久臻工程公司做的，因為當時工程我在執行，所
    以簽收憑單都由我簽名。」、「（問：泥作工程非福成所作
    ？）當時也有鍾莉麟的班底，就我與業昌都沒有跟福成接洽
    ，這部分是鍾莉麟在處理的，這部分也是鍾莉麟拿給原告負
    責人去換原告的發票，鋼筋、泥作、模板都有做，我只是負
    責執行製作，但是誰做的我不清楚…」、「……會記（計）
    帳的部分，是由鍾莉麟拿發票給業昌去報帳，只有這部分會
    計業務是由業昌在處理，鍾莉麟是去找業昌的會計，當初業
    昌會計是負責人甲○○，工地的會記（計）帳都是鍾莉麟在
    做，因為我是臨時接這個案子，這個案子，我是承攬第3 包
    ，之前兩包工程款鍾莉麟是詐欺集團的會計，她叫我不用找
    會計，業主部分也是找鍾莉麟作會計，這個工程到最後我錢
    也沒有拿到，我被倒了2 億9 千多萬…」等語（見本院卷第
    212 頁），則可知系爭工程之發包事宜均係由乙○○負責，
    不論蔡某或原告均未將上開工程發包予福成公司，原告所提
    表彰與福成公司承攬契約之承攬單內容，顯係不實。且福成
    公司負責人黃福成明知該公司於92年1 月起至同年6 月止並
    無銷貨之事實，竟基於幫助他人逃漏營業稅捐，而填製不實
    之統一發票予包括原告在內之28家公司，金額總計502,581,
    601 元，充作該等公司進項憑證，俾申報扣抵銷項稅額，業
    經臺北地院以95年重訴緝字第10號刑事判決，判處有期徒刑
    1 年確定；該公司涉案期間取得進項來自其他虛設行號之比
    率100%，並虛填進項金額183,729,210 元；以系爭鋼筋、模
    板、泥作工程均屬勞力密集工程而言，該公司於系爭年度亦
    無僱傭任何員工，復有上述刑事判決、臺北地院96年9 月21
    日北院錦刑瑞95重緝10字第0960014962號函、虛設行號相關
    資料分析表、營業人進銷項交易對象彙加明細表、申報書查
    詢、福成公司BAN 給付清單等件在卷可參（見本院卷第96、
    185-196 頁），益徵福成公司係專以出售統一發票牟取不法
    利益之虛設行號，原告殆無向該公司為系爭進貨之可能。故
    原告並無向福成公司進貨之事實，要堪認定。至原告所提上
    述匯款用紙及匯款回條（執）聯（見本院卷第129-141 頁）
    ，僅見原告匯款予蔡某，蔡某復匯款予工程進貨廠商，其中
    並未見何匯款予福成公司，甚或蔡某所稱之久臻工程公司之
    資料，是縱原告提出其提領現金之記錄，亦無從證該資金之
    提領與系爭貨款之給付之關連性；又福成公司出具之簽收憑
    單款項每筆由80幾至90幾萬不等，均以現金支付且未載交付
    日期，非惟已與常情有悖，且與上述原告並無與之交易之實
    情不合，內容自係不實（見本院卷第45-53 頁），此觀乙○
    ○所稱系爭工程會計帳係由詐欺集團統一作帳益明，故俱無
    足為有利原告之認定，附此敘明。
３、再如前述，原告所承接之系爭工程實際上係由乙○○處理，
    而乙○○雖稱此部分之鋼筋、泥作、模板工程均有施作，原
    告亦提出相片圖樣為證（見本院卷第54-58 頁），然為被告
    否認該工程業已全部施作完畢，原告亦未提出業主之驗收證
    明，以為佐證；而由蔡某於本院調查時先稱：「…是由我發
    包給下游廠商，我是與福成的鍾莉麟接洽。」繼稱：「工地
    的會計帳都是鍾莉麟在做…鍾莉麟是詐欺集團的會計。」復
    改稱：「模板跟鋼筋是鍾莉麟來的班底發包的，而泥作工程
    是我發包的，是我發包給久臻工程公司做的。」對系爭工程
    之發包詳細情形語焉不詳，已啟人質疑渠此部分證詞之真實
    性。且鍾莉麟並非福成公司員工，並有該公司92年度綜合所
    得稅BAN 給付清單在卷可憑（見本院卷第196 頁）；系爭模
    板、鋼筋、泥作工程付款簽收憑單，又係由上開非交易對象
    之福成公司簽收，每次簽收款項由80幾萬至90幾萬不等，均
    以現金支付且未載交付日期，實無從與原告提出匯款予蔡某
    及蔡某匯款予下游之資料勾稽，蔡某付款對象究係施作系爭
    工程何部分而應由蔡某支付該等款項；遑論1 月1 日始再行
    發包，與乙○○匯款予道芸水電工程有限公司、奕勝機電工
    程股份有限公司、余氏實業有限公司俱在92年1 月1 日前（
    見本院卷第138-141 頁），核與本件發票取得時間係在92年
    1 至2 月不符，是系爭工程縱有施作及付款，亦與本件原告
    此次取得之系爭發票無關。此外原告就其取得系爭發票係有
    進貨乙節，復未再另行舉證以實其說，是其主張有進貨事實
    取得系爭發票云云，亦難採信。原告未能舉證其取得系爭統
    一發票係有進貨之事實，從而被告認其屬無進貨事實而取得
    不得扣抵憑證扣抵銷項稅額，已構成虛報進項稅額，核定補
    徵營業稅額760,500 元，揆諸前開說明，即無不合。
(三)、依裁罰時財政部所頒布之稅務違章案件裁罰金額或倍數參考
    表規定，納稅義務人無進貨之事實，虛報進項稅額者，按所
    漏稅額裁處7 倍之罰鍰。如前所述，原告與福成公司無交易
    之事實，要為其所明知，其既明知與該公司無交易，猶以該
    公司開立之統一發票作為進項憑證申報扣抵銷項稅額，自有
    違法之故意；縱其係信賴乙○○而未予查明，仍難解其過失
    之責。是被告依無進貨事實取得不實進項憑證申報扣抵銷項
    稅額，核定原告應補徵稅額760,500 元，並按所漏稅額760,
    500 元處7 倍之罰鍰計5,323,500 元，於法亦屬有據。而如
    前述，本件既係經查明原告確無向福成公司進貨，自無違財
    政部95年5 月23日台財稅字第09504535500 號函釋有關「如
    無法查明營業人確無向其進貨，且該涉嫌虛設行號已依規定
    按期申報進、銷項資料，並按其應納稅額繳納者，應免予補
    稅處罰。」及83年7 月9 日台財稅字第000000000 號函釋關
    於有進貨事實者，取得虛設行號發票之營業人，於能證明確
    有支付進項稅額予實際銷貨之營業人，且該稅額已依法報繳
    者，僅追補稅款，不再處漏稅罰等意旨。再行政法院僅係事
    後審查行政處分之適法性，並不自為行政處分，亦非代替行
    政機關為處分，故係以行政機關裁處時之事實及法律狀態審
    查其處分是否合法；系爭違章情節前依被告裁罰時之上開倍
    數表既規定應按所漏稅額處7 倍之罰鍰，則被告依當時倍數
    表所為之裁罰，自屬適法有據，原告據被告另案於96年5 月
    28日依修正後之倍數表相關規定所為之裁處，指摘其於修正
    前就本案所為之裁處違法，殊無可取，併此敘明。
五、綜上所述，原告之主張均無可採。被告以原告於92年1 月至
    2 月間無進貨事實，卻取得福成公司虛開立之統一發票17紙
    ，金額計15,210,000元（不含稅），作為進項憑證申報扣抵
    銷項稅額，除核定補徵其營業稅760,500 元外，並按所漏稅
    額760,500 元處7 倍之罰鍰計5,323,500 元（計至百元止）
    ，並無不合，訴願決定予以維持，亦無違誤，原告猶執前詞
    ，訴請撤銷，為無理由，應予駁回。
六、本件事證已臻明確，兩造其餘攻擊防禦方法經本院審酌後，
    核與本件判決結果均不生影響，故不再逐項論述，附敘明之
    。
據上論結，原告之訴為無理由，爰依行政訴訟法第98條第1 項前
段，判決如主文。
中　　華　　民　　國　　96　　年　  11　　月　 22  　 日
                  第 七 庭 審 判 長 法  官　李得灶
                                    法  官　黃秋鴻
                                    法  官　林玫君
上為正本係照原本作成。
如不服本判決，應於送達後20日內，向本院提出上訴狀並表明上
訴理由，如於本判決宣示後送達前提起上訴者，應於判決送達後
20日內補提上訴理由書（須按他造人數附繕本）。
中　　華　　民　　國　　96　　年　  11　　月　 22  　 日
             　　　　　　　   　　　書記官  黃明和
